# 租户改造成本

提问人：星空下的小米 时间：2017-05-04 02:05:28
请教陈版，如果是出租方在和承租方单独签订协议的时候，确认为了承租方单独进行改造，这部分改造成本由出租方承担，但是承租方在支付每月租金时会包括这部分改造成本，返还给出租方。那这部分成本是否应该和签订的租赁年限之间进行摊销，计入什么会计科目呢？ 个人觉得是长期待摊费用？
谢谢您

回答人：chenyiwei
这种情况属于出租人为承租人承担费用，属于经营租赁的激励措施的一种，应按《企业会计准则解释第 1 号》第三条规定处理，即按扣除该激励金额后的租金总额在整个不可撤销租赁期内直线分摊，确认为各期的租赁收入，相关支出可以列作长期待摊费用或其他非流动资产。

提问人：星空下的小米 时间：2017-05-04 13:29:14
陈版，歇息您，但这部分的费用虽然先由出租人承担，但是同时调整了租金金额，所以出租人可以通过收取额外的租金的方式获得这部分金额。如果是这样的话，貌似也不是一种激励措施？ 只是我在想这部分的改造成本是否应该和对应的租赁期限匹配摊销比较合理。谢谢您

回答人：chenyiwei
改造成本的承担与租金的调整直接相关、互为因果，所以改造成本与租赁期间匹配分摊的做法比较合理。

提问人：星空下的小米 时间：2017-05-04 19:52:39
好的，谢谢您陈版，所以不用调整租金金额是吧。多谢

回答人：chenyiwei
租金金额还是要调整的。即把租金总额扣除出租人承担的装修支出后的净额在租赁期内直线摊销确认租金收入。

提问人：星空下的小米 时间：2017-05-05 01:56:27
谢谢您，那如果是这样的话，每月收到的额外的租金收入是和额外承担的改造费用抵销后列示吗？ 谢谢您

回答人：chenyiwei
是。

提问人：苹果宝贝 007 时间：2017-05-05 10:24:02
陈老师，举个栗子：租赁期 5 年，出租人为承包方单独进行的改造支出 50000 ，租赁期 5 年，每年包含这部分改造成本的租金为110000 ，则记账分录：
借：长期待摊费用 50000
贷:银行存款 50000
收到租金时
借：银行存款 110000
贷：其他业务收入 100000 贷：长期待摊费用 10000
陈老师，分录是这样做的吧，多谢！

回答人：chenyiwei
是。

提问人：星空下的小米 时间：2017-05-05 21:54:36
所以这部分额外的改造支出对利润表没有影响是吧

回答人：chenyiwei
在发生当期没有影响，后续租赁期内会因为这部分支出的摊销而影响净利润。

提问人：星空下的小米 时间：2017-05-06 22:20:31
恩，陈版，想确认一下如果是上面的这个分录，这个长期待摊费用原值是不是一直在变动？因为如果按照每次收钱的金额来抵减的话？ 谢谢

回答人：chenyiwei
原值应该不变，账面价值随着摊销逐步变化。

提问人：星空下的小米 时间：2017-05-07 13:53:14
陈版，不好意思，还是有点糊涂， 想问一下，举个例子，如果租赁收入每月 100 元，但是会额外支付由于改造导致的部分 10 元。对应的改造款总共是 200 元。我的理解是 200 元是确认为长期待摊费用，按照租赁合同摊销， 100 元确认租赁收入，按照免租期摊销。
10 元的部分是收到钱的时候抵减长期待摊费用摊销的成本。不知道是否正确。谢谢您

回答人：chenyiwei
10 元钱部分按权责发生制原则，在确立收款权利却预计很可能收到款项时确认收入，同时摊销金额抵减收入。实际上是相当于净额法确认收入。